# 请教，收购子公司少数股权原归属于少数股东的其他综合收益、专项储备还原问题？

提问人：随风到天涯 时间：2019-02-13 14:09:23
背景：
A公司是一家上市公司，B公司是A 公司的子公司（持股比例80%）； 2018年 12 月 31 日 A 公司收购了 B 公司的少数股权（20%股权）， 2018 年B 公司报表上有专项储备余额 100 ，其他综合收益余额 100 。
问题 1 ：由于 2018 年底（假设当日完成收购）B 公司已经是 A公司的全资子公司；A公司在编制 2018 年合并报表时，是否需要将原归属于少数股东（20%）的专项储备、其他综合收益余额还原到从少数股东权益还原到相关科目？
问题 2 ：如果将原归属于少数股东（20%）的专项储备、其他综合收益余额进行还原，由于利润表其他综合收益 2018 年当期是按照股比分配的，在披露专项储备、其他综合收益时，期初余额、本年发生额、期末余额之间不钩稽，应该将还原的部分放到那个变动项目比较恰当？

回答人：chenyiwei
1 、需要。即期末合并资产负债表中，来源于该子公司的其他综合收益和专项储备均按 100%金额列入“归属母公司股东的权益” 的相应项目中。
2 、该差额应通过对 “资本公积——股本溢价” 进行调整实现，合并权益变动表中体现为 “所有者权益内部结转——其他”。